【裁判字號】    99,訴,192
【裁判日期】    990730
【裁判案由】    違反毒品危害防制條例
【裁判全文】
臺灣臺南地方法院刑事判決               99年度訴字第192號
公  訴  人  臺灣臺南地方法院檢察署檢察官
被      告  丙○○
指定辯護人  黃厚誠律師
被      告  乙○○
指定辯護人  郭淑慧律師
上列被告因違反毒品危害防制條例案件，經檢察官提起公訴（九
十八年度偵字第一七０三六號）及移送併辦（九十九年度偵字第
二三四四號），本院判決如下：
    主  文
丙○○所犯如附表一、二及附表三編號一至六所示之罪，各處如
附表一、二及附表三編號一至六所示之主刑及從刑。又丙○○共
同販賣第三級毒品，處有期徒刑壹年陸月，扣案第三級毒品愷他
命拾捌小包（驗前總毛重共壹壹參點伍參公克，驗餘淨重共伍肆
點貳參公克）、裝毒品之錢包壹個、0000000000號、0000000000
號、0000000000、0000000000號行動電話各壹支（內均含SIM卡
各壹張），電子秤壹台、用以添加於第三級毒品愷他命內之麻醉
劑普卡因（Procaine）共伍包（驗前總毛重共陸貳玖點參玖公克
、驗餘淨重共陸貳參點壹捌公克）、乙硫胺酚（Acetaminophen)
共參包（驗前總毛重共參貳壹點捌壹公克、驗餘淨重共參壹捌點
壹肆公克）均沒收，未扣案之販賣第三級毒品所得新臺幣伍仟元
沒收，如全部或一部不能沒收時，以其與乙○○之財產連帶抵償
之。應執行有期徒刑陸年陸月，扣案第二級毒品甲基安非他命參
包（驗前總毛重共貳點玖伍公克，驗餘淨重共壹點玖玖公克）均
沒收銷毀之；扣案第三級毒品愷他命拾捌小包（驗前總毛重共壹
壹參點伍參公克，驗餘淨重共伍肆點貳參公克）、裝毒品之錢包
壹個、0000000000號、0000000000號、0000000000、0000000000
號行動電話各壹支（內均含SIM卡各壹張），電子秤壹台、用以
添加於第三級毒品愷他命內之麻醉劑普卡因（Pr ocaine）共伍
包（驗前總毛重共陸貳玖點參玖公克、驗餘淨重共陸貳參點壹捌
公克）、乙硫胺酚（Acetaminophen)共參包（驗前總毛重共參貳
壹點捌壹公克、驗餘淨重共參壹捌點壹肆公克）均沒收；未扣案
之販賣第二級、第三級毒品所得共新臺幣壹萬捌仟元均沒收，如
全部或一部不能沒收時，以其財產抵償之（其中新臺幣伍仟元，
以其與乙○○之財產連帶抵償之）。
乙○○所犯如附表三編號七所示之罪，處如附表三編號七所示之
主刑及從刑。又共同販賣第三級毒品，處有期徒刑壹年參月，扣
案第三級毒品愷他命拾捌小包（驗前總毛重共壹壹參點伍參公克
，驗餘淨重共伍肆點貳參公克）、裝毒品之錢包一個、00000000
00號、0000000000號、0000000000、0000000000號行動電話各壹
支（內均含SIM卡各壹張），電子秤壹台、用以添加於第三級毒
品愷他命內之麻醉劑普卡因（Procaine）共伍包（驗前總毛重共
陸貳玖點參玖公克、驗餘淨重共陸貳參點壹捌公克）、乙硫胺酚
（Acetaminophen)共參包（驗前總毛重共參貳壹點捌壹公克、驗
餘淨重共參壹捌點壹肆公克）均沒收；未扣案之販賣第三級毒品
所得新臺幣伍仟元沒收，如全部或一部不能沒收時，以其與丙○○之財產連帶抵償之。應執行有期徒刑貳年，扣案第三級毒品愷
他命拾捌小包（驗前總毛重共壹壹參點伍參公克，驗餘淨重共伍
肆點貳參公克）、裝毒品之錢包壹個、00000000 00號、0000000
000號、0000000000、0000000000號行動電話各壹支（內均含SIM
卡各壹張），電子秤壹台、用以添加於第三級毒品愷他命內之麻
醉劑普卡因（Procaine）共伍包（驗前總毛重共陸貳玖點參玖公
克、驗餘淨重共陸貳參點壹捌公克）、乙硫胺酚（Acetaminophe
n)共參包（驗前總毛重共參貳壹點捌壹公克、驗餘淨重共參壹捌
點壹肆公克）均沒收；未扣案之販賣第三級毒品所得新臺幣伍仟
元沒收，如全部或一部不能沒收時，以其與丙○○之財產連帶抵
償之。。
    事  實
一、丙○○明知甲基安非他命、愷他命（K他命）為毒品危害防
    制條例第二條第二項第二款、第三款所定之第二、三級毒品
    ，依法不得非法持有或販賣，而甲基安非他命亦經中央衛生
    主管機關明令公告為禁藥，依法均不得持有、施用、轉讓、
    販賣，竟仍基於販賣第二、三級毒品牟利之犯意，於民國九
    十八年十一月初分別以新臺幣（下同）五千元及四萬元之價
    格，向姓名年籍不詳綽號「海哥」之成年男子購買甲基安非
    他命一錢（即3.8公克）及愷他命一百公克後，以其所使用
    0000000000號、0000000000號、0000000000號行動電話為聯
    絡工具，以愷他命每公克五百元至六百元、甲基安非他命每
    公克二千五百元之價格，各於如附表一、二所示時間、地點
    ，分別販售第二級毒品甲基安非他命及第三級毒品愷他命予
    郭正陽及陳自強各三次及二次（販賣時間、地點、金額分如
    附表一、二所示）。
二、另丙○○又與乙○○共同基於販賣第三級毒品愷他命之犯意
    聯絡，由謝岳勳先於九十八年十月二十二日上午十一時二分
    許撥打乙○○所使用之0000000000號行動電話向丙○○購買
    五千元之第三級毒品愷他命，並由乙○○隨即在臺南市○○
    路附近先交付四分之一之愷他命予謝岳勳，且將所收取價款
    五千元轉交予丙○○後，再由丙○○於隔日上午十一時二十
    八分許，在臺南市○○路郵局處交付剩餘之四分之三愷他命
    予謝岳勳。
三、丙○○、乙○○亦知縱無營利意圖，依法亦不得將第一級毒
    品海洛因、第二級毒品甲基安非他命及第三級毒品愷他命無
    償轉讓與他人施用，卻分別於如附表三所示時間、地點，無
    償轉讓微量之甲基安非他命或愷他命予姓名年籍不詳之李威
    昇成年友人、李威昇、黃瑞晴及甲○○施用多次（時間、地
    點及次數詳如附表三所示）。
四、嗣警據報依法向法院聲請核發通訊監察書監聽多時，於九十
    八年十二月二日持本院核發之搜索票前往丙○○位於臺南市
    ○區○○路2號8樓之15及同號9樓之26租屋處搜索，當場扣
    得丙○○所有之第二級毒品甲基安非他命三小包（驗前總毛
    重共2.95公克，驗餘淨重共1.99公克）、第三級毒品愷他命
    十八小包（驗前總毛重共113.53公克，驗餘淨重共54.23 公
    克）、裝毒品之錢包一個、供交易、轉讓毒品所使用之0000
    000000號、0000000000號、0000000000號行動電話各一支（
    內均含SIM卡各一張），電子秤一台、用以添加於愷他命之
    非管制藥物普卡因（Procaine）共五包（驗前總毛重共629.
    39公克、驗餘淨重共623.18公克）、乙硫胺酚（Acetaminop
    hen)共三包（驗前總毛重共321.81公克、驗餘淨重共318.14
    公克），及乙○○所有用以交易、轉讓毒品之用之00000000
    00號行動電話一支（內含SIM卡一張）。
五、案經臺南市警察局第五分局報告臺灣臺南地方法院檢察署檢
    察官偵查起訴並移送併辦。
    理  由
一、按被告以外之人於審判外之言詞或書面陳述，除法律有規定
    者外，不得作為證據，刑事訴訟法第一百五十九條第一項固
    定有明文。然按被告以外之人於偵查中向檢察官所為之陳述
    ，除顯有不可信之情況者外，得為證據；又被告以外之人於
    審判外之陳述，雖不符前四條之規定，而經當事人於審判程
    序同意作為證據，法院審酌該言詞陳述或書面陳述作成時之
    情況，認為適當者，亦得為證據；當事人、代理人或辯護人
    於法院調查證據時，知有第一百五十九條第一項不得為證據
    之情形，而未於言詞辯論終結前聲明異議者，視為有前項之
    同意，同法第一百五十九條之一第二項、第一百五十九條之
    五亦已分別明訂。查本案據以認定被告丙○○及乙○○犯罪
    事實之證據，部分屬於傳聞證據，惟除被告乙○○對於證人
    甲○○於警詢中所為之證述聲明異議，依法應無證據能力外
    ，被告二人及公訴人、辯護人於本院言詞辯論終結前，均未
    對於其他傳聞證據之證據能力聲明異議，並同意作為證據使
    用，依刑事訴訟法第一百五十九條之五第一項、第二項規定
    ，本院審酌該等傳聞證據作成之情況，亦無違法或不當情事
    ，因而認為適當，故該等傳聞證據均具備證據能力而得作為
    證據，合先敘明。
二、前揭犯罪事實，業據被告丙○○、乙○○迭於警詢、偵查及
    本院審理時供述明確，核與證人郭正陽、陳自強、李威昇、
    黃瑞晴、謝岳勳於警詢及偵查中，證人甲○○於偵查及本院
    審理時所證曾於如犯罪事實三及如附表一至三所示之時間、
    地點分別向被告丙○○、乙○○購買毒品或受讓毒品之情節
    相符，且有0000000000號、0000000000號行動電話通訊監察
    譯文多份、搜索扣押筆錄、扣押物品目錄表各二份及現場暨
    毒品照片共九幀附卷可稽，另有裝毒品之錢包一個、000000
    0000號、0000000000號、0000000000號行動電話各一支（內
    均含SIM卡各一張），電子秤一台及被告乙○○所有用以交
    易、轉讓毒品之用之0000000000號行動電話一支（內含SIM
    卡一張）扣案可資佐證。而扣案疑似安非他命之物一大包（
    內共有二十一小包）及疑似MDMA之物八包，經送內政部警政
    署刑事警察局鑑定之結果，其中疑似安非他命二十一小包部
    分，其中三包（編號C1-C3、驗前總毛重共0.95公克、驗餘
    淨重共1.99公克）驗出第二級毒品甲基安非他命成分，另十
    八包（編號A1-A 6、B1-B3、D1-D9、驗前總毛重共113.53公
    克，驗餘淨重共54.23公克）均驗出第三級毒品愷他命成分
    ；另疑似MDMA八包部分，其中五包（編號E1-E3、E6、E8）
    均驗出麻醉劑普卡因（Procaine）成分（驗前總毛重共629.
    39公克、驗餘淨重共623.18公克），另三包（編號E4、E5、
    E7）均驗出解熱、鎮痛劑乙硫胺酚（Acetaminophen)成分（
    驗前總毛重共32 1.81公克、驗餘淨重共318.14公克）等情
    ，有該局九十九年二月二十二日刑鑑字第0990010791號鑑定
    書在卷可考。是被告二人上開自白，核與事實相符，應堪採
    信。是本件事證明確，被告二人犯行洵堪認定，應予依法論
    科。
三、按海洛因、甲基安非他命、愷他命分係毒品危害防制條例第
    二條第二項第一款、第二款、第三款所規定之第一級、第二
    級、第三級毒品，依法不得持有、轉讓及販賣。復按「甲基
    安非他命」雖係毒品危害防制條例第二條第二項第二款所規
    定之「第二級毒品」，但其亦屬於藥事法所稱之「禁藥」（
    即藥事法第二十二條第一款所稱之「經中央衛生主管機關明
    令公告禁止製造、調劑、輸入、輸出、販賣或陳列之毒害藥
    品」，而第二級毒品甲基安非他命成分屬安非他命類藥品，
    業經行政院衛生署七十五年七月十一日衛署藥字第597627號
    公告禁止使用，屬藥事法規之禁藥）。又明知為禁藥而轉讓
    者，藥事法第八十三條亦定有處罰明文。故行為人明知為禁
    藥即「安非他命」而轉讓予他人者，除成立毒品危害防制條
    例第八條第二項之「轉讓第二級毒品罪」外，亦構成藥事法
    第八十三條第一項之「轉讓禁藥罪」，此係屬同一犯罪行為
    而同時有二種法律可資處罰之「法條（規）競合」情形，應
    依「重法優於輕法」、「後法優於前法」等法理，擇一處斷
    。又毒品危害防制條例第八條第二項轉讓第二級毒品罪之法
    定本刑為「六月以上五年以下有期徒刑，得併科新臺幣七十
    萬元以下罰金」，而九十三年四月二十一日修正後藥事法第
    八十三條第一項轉讓禁藥罪之法定本刑為「七年以下有期徒
    刑，得併科新臺幣五百萬元以下罰金」。是除轉讓之第二級
    毒品達行政院九十三年一月七日院台法字第0930080551號令
    頒「轉讓持有毒品加重其刑之數量標準」第二條（已於九十
    八年十一月二十日修正為「轉讓毒品加重其刑之數量標準」
    第二條）所定之淨重十公克以上，或轉讓與未成年人，而有
    應依毒品危害防制條例第八條第六項及第九條之規定加重其
    刑至二分之一之情形者外，修正後藥事法第八十三條第一項
    之罪之法定本刑，顯較毒品危害防制條例第八條第二項之罪
    之法定本刑為重，依前述「重法優於輕法」之法理，自應優
    先適用藥事法第八十三條第一項之規定處斷（最高法院九十
    四年度台上字第七０二一號、、九十六年度台上字第三五八
    二號、九十七年度台非字第三九七號刑事判決、臺灣高等法
    院暨所屬法院九十七年法律座談會刑事臨時類提案第三號(一)
    意旨參照）。查被告丙○○、乙○○雖曾分別於如附表三編
    號二至三、編號七所示時間、地點轉讓甲基安非他命予證人
    李威昇及甲○○，惟據證人李威昇、甲○○於偵查及本院審
    理時所證被告二人所分別轉讓毒品之數量各為0.8公克（每
    次約一千元的量，共二次，而被告丙○○每公克甲基安非他
    命賣二千五百元）及5公克（每次約0.2公克，共二十五次）
    ，又證人二人於案發時均已成年，是被告二人所為附表三編
    號二至三及編號七之轉讓第二級甲基安非他命之犯行，並無
    毒品危害防制條例第八條第六項及第九條所規定加重其刑之
    適用，應逕適用藥事法第八十三條第一項之規定。
四、核被告丙○○所為，就附表一部分，均係犯毒品危害防制條
    例第四條第二項之販賣第二級毒品罪；就附表二及犯罪事實
    三部分，則均係犯毒品危害防制條例第四條第三項之販賣第
    三級毒品罪；另就附表三編號一部份係犯毒品危害防制條例
    第八條第一項之轉讓第一級毒品罪、附表三編號二至三部分
    ，係犯藥事法第八十三條第一項之轉讓禁藥罪、附表三編號
    四至六部分係犯毒品危害防制條例第八條第三項之轉讓第三
    級毒品罪。另核被告乙○○所為，就犯罪事實三部分，係犯
    毒品危害防制條例第四條第三項之販賣第三級毒品罪，就附
    表三編號七部分係犯藥事法第八十三條第一項之轉讓禁藥罪
    。又被告丙○○與乙○○間，就犯罪事實三所示販賣第三級
    毒品之犯行，有犯意聯絡及行為分擔，均為共同正犯。公訴
    意旨認被告丙○○、乙○○分別於如附表三編號二至三、編
    號七所示犯行，均係犯毒品危害防制條例第八條第二項之轉
    讓第二級毒品罪（其中附表三編號二至三部分原公訴意旨認
    係犯毒品危害防制條例第八條第三項之轉讓第三級毒品罪，
    惟經公訴人於本院審理時更正為同條例第八條第二項之轉讓
    第二級毒品罪），惟依前揭說明，即有未恰，然起訴之事實
    同一，爰變更公訴人所引應適用之法條，改依藥事法第八十
    三條第一項之轉讓禁藥罪論處。另移送併辦部分因與起訴部
    分犯罪事實同一，本院自應併予審究，併此敘明。又被告丙○○轉讓第一級毒品海洛因、販賣及轉讓禁藥即第二級毒品
    甲基安非他命、第三級毒品愷他命，及被告乙○○販賣第三
    級毒品愷他命及轉讓禁藥甲基安非他命前、後持有上開毒品
    之低度行為，均為渠等販賣及轉讓毒品、禁藥之高度行為所
    吸收，不另論罪。被告丙○○、乙○○所犯上開販賣及轉讓
    毒品（禁藥）之犯行，均犯意各別，行為互殊，應予分論併
    罰。又被告丙○○所犯毒品危害防制條例第四條第二項、第
    三項、第八條第一項、第三項之犯行，及被告乙○○所犯毒
    品危害防制條例第四條第三項之犯行，因渠二人於偵查及審
    判中均已自白，各合於毒品危害防制條例第十七條第二項減
    輕其刑之要件，爰依該條項規定，就被告二人多次販賣第二
    、三級毒品及轉讓第一級、第三級毒品之犯行分別減輕其刑
    。再按犯毒品危害防制條例第四條第二項、第三項之販賣第
    二、三級毒品罪，分別為法定本刑無期徒刑、七年以上有期
    徒刑之罪及五年以上有期徒刑之罪，若不分犯罪情節輕重，
    概處以上開各罪之法定刑，難免輕重失衡，倘有情輕法重情
    形，於裁判時自得適用刑法第五十九條規定酌量減輕其刑，
    以避免過嚴之刑罰；查本件被告丙○○於犯本案時年僅二十
    歲，適剛成年，思慮自有不週，又其因本身有施用毒品惡習
    ，因男友因案入獄，家有幼女需款照顧，乃走上販毒之路，
    而其所販賣毒品之數量，與大盤、中盤動輒上公斤或上百萬
    元者有別，而販賣毒品所得僅共一萬八千元，犯行尚稱輕微
    ，而被告乙○○於犯案時雖已年逾三十，然其僅係與被告丙○○交好，代被告丙○○交付第三級毒品愷他命予買主，並
    代被告丙○○收取價金，當中並無獲利，其犯罪情節更較被
    告丙○○為輕，縱依毒品危害防制條例第十七條第二項減刑
    後論以法定罪低本刑，仍嫌過重。是以，本件被告丙○○販
    賣第二、三級毒品及被告乙○○販賣第三級毒品之犯行，衡
    情尚有可憫恕之處，爰依刑法第五十九條之規定，就被告丙○○所為如附表一、二及犯罪事實三所示販賣第二、三級毒
    品罪部分，及被告乙○○所為如犯罪事實三所示販賣第三級
    毒品罪部分，均酌量減輕情形並遞減之。
五、爰審酌被告丙○○、乙○○前均無刑事犯罪紀錄（不含少年
    紀錄），有卷附臺灣高等法院被告前案紀錄表各一份可按，
    素行尚可，渠等正值年青，卻不知從事正當行業賺取生活所
    需，且明知毒品對人體危害甚鉅，反沈溺於毒癮，並販賣毒
    品予他人牟利，或轉讓毒品供他人使用成癮，戕害國人身體
    健康情形非輕，惟念及渠等犯後均坦承犯行，態度良好，且
    販賣、轉讓毒品之數量不多、期間不長、獲利不高，所生危
    害尚非重大等一切情狀，另衡諸渠二人所犯轉讓禁藥罪部分
    雖因適用藥事法之規定不得減刑（最高法院九十九年度台上
    字第二四七六號可供參考），然其二人於偵查及審理中均自
    白犯罪，本院參酌毒品危害防制條例第十七條第二項之精神
    ，分別從輕量處如主文所示之刑，並各定其應執行刑，以勵
    自新。
六、沒收部分：
  (一)扣案之甲基安非他命三包（驗前總毛重共2.95公克，驗餘淨
    重共1.99公克）係屬查獲之第二級毒品，應依毒品危害防制
    條例第十八條第一項前段沒收銷燬之。又查現行毒品危害防
    制條例第十八條第一項中段增列「查獲之第三、四級毒品及
    製造或施用毒品之器具，無正當理由擅自持有者，均沒入銷
    燬之」之行政罰規定，與同條項前段就第一、二級毒品所為
    「沒收銷燬」之刑罰從刑規定，顯有不同，蓋修正後毒品危
    害防制條例就無正當理由而擅自施用、持有第三、四級毒品
    及其相關之器具者，並無科處刑罰之規定，無從依從刑之規
    定沒收，是以毒品危害防制條例第十八條第一項後段所定應
    沒收銷燬之毒品，應專指查獲施用或持有之第三、四級毒品
    而言，是本條既僅屬行政沒入之性質，故應非刑法上關於沒
    收之特別規定，如被告因販賣第三級毒品之行為，而構成毒
    品危害防制條例所定之相關犯罪，該毒品即屬不受法律所保
    護之違禁物，仍應回歸刑法之適用，依刑法第三十八條第一
    項第一款之規定沒收。查本件扣案之第三級毒品愷他命十八
    小包（驗前總毛重共113.53公克，驗餘淨重共54.23公克）
    ，乃被告實行販賣第三級毒品行為之標的，且其販賣第三級
    毒品之行為，亦已違反毒品危害防制條例第四條第三項之規
    定，而應處以刑罰，則揆諸前開說明，即不問屬於犯罪行為
    人與否，逕依刑法第三十八條第一項第一款及同條第二項之
    規定，予以宣告沒收。另查所查獲之上開第二級毒品甲基安
    非他命三包及第三級毒品愷他命十八包，均係被告丙○○以
    營利為目的販入毒品，經多次販賣後，持有剩餘毒品被查獲
    ，其各次販賣毒品行為，固應併合處罰，惟該持有剩餘毒品
    之低度行為，應僅為最後一次販賣毒品之高度行為所吸收，
    不另論罪，故就該查獲之剩餘毒品，祇能於最後一次之販賣
    毒品罪宣告沒收銷燬，不應於各次販賣毒品罪均宣告沒收銷
    燬（最高法院九十八年度台上字第五二八三、五一一七、三
    八二三及三三三七號判決意旨參照），是上開所查獲之第二
    級毒品甲基安非他命及第三級毒品愷他命應分別於最後一次
    販賣毒品罪部分宣告沒收銷毀或宣告沒收。至於包裹上開毒
    品之包裝袋，於物理外觀上與毒品附合而難予析離，如強予
    析離至完全無殘渣留存，將耗費相當之時間、人力與經費，
    於經濟上顯無實益，是依社會一般通念，堪認上開包裝袋已
    與查獲之毒品結合成為一體而無從強加析離，應分別依毒品
    危害防制條例第十八條第一項前段規定或刑法第三十八條第
    一項第一款、第二項之規定，與上開第二級毒品甲基安非他
    命及第三級毒品愷他命一併沒收銷燬或沒收，附此敘明。
  (二)另扣案裝毒品之錢包一個、0000000000號、0000000000號、
    0000000000號行動電話各一支（內均含SIM卡各一張），電
    子秤一台、用以添加於愷他命內之非管制藥物普卡因（Proc
    aine）共五包（驗前總毛重共629. 39公克、驗餘淨重共623
    .18公克）、乙硫胺酚（Acetaminop hen)共三包（驗前總毛
    重共321.81公克、驗餘淨重共318.14公克），及0000000000
    號行動電話一支（內含SIM卡一張），分別係被告丙○○、
    乙○○所有，供渠等犯本案販賣、轉讓毒品所用之物一節，
    業據被告二人供承在卷，應均因毒品危害防制條例第十九條
    第一項前段之規定宣告沒收。
  (三)再按毒品危害防制條例第十九條第一項規定「犯第四條之罪
    者，其供犯罪所用或因犯罪所得之財物，均沒收之，如全部
    或一部不能沒收時，追徵其價額或以其財產抵償之」，其所
    規定「追徵其價額」者，係指所沒收之物為金錢以外之其他
    財物而無法沒收時，應追徵其價額，使其繳納與原物相當之
    價額，如所得財物為金錢而無法沒收時，應「以其財產抵償
    之」（最高法院九十五年臺上字第三○五號判決意旨參照）
    。復按毒品危害防制條例第十九條第一項規定，犯販賣毒品
    罪者，其犯罪所得之財物均沒收之，係採義務沒收主義。故
    販賣毒品所得之對價，不問其中成本若干，利潤多少，均應
    全部諭知沒收，貫徹政府查禁煙毒之決心，以符立法本旨（
    最高法院九十一年臺上字第二四一九號判決意旨參照）。被
    告丙○○於如附表一、二所示販賣第二、三級毒品所得共一
    萬三千元，及其與被告乙○○於如犯罪事實三所示時、地共
    同販賣第三級毒品愷他命予謝岳勳所得之五千元，雖均未據
    扣案，惟仍應依毒品危害防制條例第十九條第一項後段之規
    定，分別於被告丙○○或其與被告乙○○共同販賣毒品各罪
    刑項下宣告沒收，如全部或一部不能沒收時，應以被告丙○○之財產抵償之，或其與被告乙○○之財產連帶抵償之。
  (四)至扣案之0000000000號行動電話一支（內含SIM卡一張）、
    玻璃球九個及吸食器二組，雖均係被告丙○○所有，然分別
    係供其與家人聯絡或供己施用毒品所用之器具，與本件販賣
    及轉讓毒品案件並無關連一情，亦據被告丙○○於警詢、偵
    、審中供述明確，自無庸為沒收之諭知。
據上論斷，應依刑事訴訟法第二百九十九條第一項前段、第三百
條，毒品危害防制條例第四條第二項、第三項、第八條第一項、
第二項、第三項、第十七條第二項、第十八條第一項前段、第十
九條，藥事法第八十三條第一項，刑法第十一條、第二十八條、
第五十九條、第三十八條第一項第一款、第二項、第五十一條第
五款，判決如主文。
本案經檢察官丁○○到庭執行職務。
中    華    民    國    99    年    7     月    30    日
                  刑事第三庭    審判長  法  官  鄭文祺
                                        法  官  陳振謙
                                        法  官  劉秀君
以上正本證明與原本無異。
如不服本判決應於收受本判決後10日內向本院提出上訴書狀，並
應敘述具體理由。其未敘述上訴理由者，應於上訴期間屆滿後20
日內向本院補提理由書狀（均須按他造當事人之人數附繕本）「
切勿逕送上級法院」。
                                        書記官  曾盈靜
中    華    民    國    99    年    8     月    2     日
附錄法條：
毒品危害防制條例第4條
製造、運輸、販賣第一級毒品者，處死刑或無期徒刑；處無期徒
刑者，得併科新臺幣 2 千萬元以下罰金。
製造、運輸、販賣第二級毒品者，處無期徒刑或 7 年以上有期
徒刑，得併科新臺幣 1 千萬元以下罰金。
製造、運輸、販賣第三級毒品者，處 5 年以上有期徒刑，得併
科新臺幣 7 百萬元以下罰金。
製造、運輸、販賣第四級毒品者，處 3 年以上 10 年以下有期
徒刑，得併科新臺幣 3 百萬元以下罰金。
製造、運輸、販賣專供製造或施用毒品之器具者，處 1 年以上
7 年以下有期徒刑，得併科新臺幣 1 百萬元以下罰金。
前五項之未遂犯罰之。
毒品危害防制條例第8條
轉讓第一級毒品者，處 1 年以上 7 年以下有期徒刑，得併科新
臺幣 1 百萬元以下罰金。
轉讓第二級毒品者，處 6 月以上 5 年以下有期徒刑，得併科新
臺幣 70 萬元以下罰金。
轉讓第三級毒品者，處 3 年以下有期徒刑，得併科新臺幣 30
萬元以下罰金。
轉讓第四級毒品者，處 1 年以下有期徒刑，得併科新臺幣 10
萬元以下罰金。
前四項之未遂犯罰之。
轉讓毒品達一定數量者，加重其刑至二分之一，其標準由行政院
定之。
藥事法第83條
明知為偽藥或禁藥，而販賣、供應、調劑、運送、寄藏、牙保、
轉讓或意圖販賣而陳列者，處 7 年以下有期徒刑，得併科新臺
幣 5 百萬元以下罰金。
犯前項之罪，因而致人於死者，處 7 年以上有期徒刑，致重傷
者，處 3 年以上 12 年以下有期徒刑。
因過失犯第 1 項之罪者，處 2 年以下有期徒刑、拘役或科新臺
幣 30 萬元以下罰金。
第 1 項之未遂犯罰之。
附表一（被告丙○○販賣第二級毒品部分）：
┌──┬────┬────┬───┬──────┬────────────┐
│編號│時間    │地點    │交易  │販賣次數及價│宣  告  刑              │
│    │        │        │對象  │格（新臺幣）│                        │
├──┼────┼────┼───┼──────┼────────────┤
│一  │98年9月 │臺南市臺│郭正陽│第二級毒品甲│丙○○販賣第二級毒品，處│
│    │22日17時│南大飯店│      │基安非他命1 │有期徒刑貳年。扣案092732│
│    │31 分許 │停車場。│      │包（價格2000│0104號、0000000000號、09│
│    │        │        │      │元）。      │00000000號行動電話各壹支│
│    │        │        │      │            │（內均含SIM卡各壹張）均 │
│    │        │        │      │            │沒收之；未扣案之販賣第二│
│    │        │        │      │            │級毒品所得新臺幣貳仟元沒│
│    │        │        │      │            │收，如全部或一部不能沒收│
│    │        │        │      │            │時，以其財產抵償之。    │
├──┼────┼────┼───┼──────┼────────────┤
│二  │98年9月 │臺南市成│郭正陽│第二級毒品甲│丙○○販賣第二級毒品，處│
│    │26日1時 │功路台安│      │基安非他命1 │有期徒刑貳年。扣案092732│
│    │18 分許 │藥局旁。│      │包（價值2000│0104號、0000000000號、09│
│    │        │        │      │元）。      │00000000號行動電話各壹支│
│    │        │        │      │            │（內均含SIM卡各壹張）均 │
│    │        │        │      │            │沒收之；未扣案之販賣第二│
│    │        │        │      │            │級毒品所得新臺幣貳仟元沒│
│    │        │        │      │            │收，如全部或一部不能沒收│
│    │        │        │      │            │時，以其財產抵償之。    │
├──┼────┼────┼───┼──────┼────────────┤
│三  │98年9月 │臺南市成│郭正陽│第二級毒品甲│丙○○販賣第二級毒品，處│
│    │29日2時 │功路2號 │      │基安非他命1 │有期徒刑貳年。扣案第二級│
│    │許      │附近國稅│      │包（價值1000│毒品甲基安非他命參包（驗│
│    │        │局。    │      │元）。      │前總毛重共貳點玖伍公克，│
│    │        │        │      │            │驗餘淨重共壹點玖玖公克）│
│    │        │        │      │            │均沒收銷毀之；扣案092732│
│    │        │        │      │            │0104號、0000000000號、09│
│    │        │        │      │            │00000000號行動電話各壹支│
│    │        │        │      │            │（內均含SIM卡各壹張）、 │
│    │        │        │      │            │裝毒品之錢包壹個、電子秤│
│    │        │        │      │            │壹台均沒收之；未扣案之販│
│    │        │        │      │            │賣第二級毒品所得新臺幣壹│
│    │        │        │      │            │仟元沒收，如全部或一部不│
│    │        │        │      │            │能沒收時，以其財產抵償之│
│    │        │        │      │            │。                      │
└──┴────┴────┴───┴──────┴────────────┘
附表二（被告丙○○販賣第三級毒品愷他命部分）：
┌──┬────┬────┬───┬──────┬────────────┐
│編號│時間    │地點    │交易  │販賣次數及價│宣  告  刑              │
│    │        │        │對象  │格（新臺幣）│                        │
├──┼────┼────┼───┼──────┼────────────┤
│一  │98年9月 │臺南市友│陳自強│第三級毒品愷│丙○○販賣第三級毒品，處│
│    │17日16時│愛街「唐│      │他命一包（價│有期徒刑壹年陸月。扣案09│
│    │35分許  │朝酒店」│      │格4000元）。│00000000號、0000000000號│
│    │        │樓下。  │      │            │、0000000000號行動電話各│
│    │        │        │      │            │壹支（內均含SIM卡各壹張 │
│    │        │        │      │            │）均沒收之；未扣案之販賣│
│    │        │        │      │            │第三級毒品所得新臺幣肆仟│
│    │        │        │      │            │元沒收，如全部或一部不能│
│    │        │        │      │            │沒收時，以其財產抵償之。│
├──┼────┼────┼───┼──────┼────────────┤
│二  │98年9月 │臺南市國│陳自強│第三級毒品愷│丙○○販賣第三級毒品，處│
│    │23日2時 │賓大樓後│      │他命一包（價│有期徒刑壹年陸月。扣案09│
│    │4分許   │方停車場│      │值4000元）。│00000000號、0000000000號│
│    │        │。      │      │            │、0000000000號行動電話各│
│    │        │        │      │            │壹支（內均含SIM卡各壹張 │
│    │        │        │      │            │）均沒收之；未扣案之販賣│
│    │        │        │      │            │第三級毒品所得新臺幣肆仟│
│    │        │        │      │            │元沒收，如全部或一部不能│
│    │        │        │      │            │沒收時，以其財產抵償之。│
└──┴────┴────┴───┴──────┴────────────┘
附表三（被告丙○○、乙○○轉讓毒品部分）：
┌──┬───┬────┬────┬───┬──────┬────────────┐
│編號│行為人│時間    │地點    │交易  │轉讓次數及數│宣  告  刑              │
│    │      │        │        │對象  │量          │                        │
├──┼───┼────┼────┼───┼──────┼────────────┤
│一  │丙○○│98年9月 │臺南火車│李威昇│第一級毒品海│丙○○轉讓第一級毒品，處│
│    │      │20日20時│站圓環處│之某姓│洛因微量。  │有期徒刑捌月。扣案092732│
│    │      │至21時許│。      │名年籍│            │0104號、0000000000號、09│
│    │      │        │        │不詳成│            │00000000號行動電話各壹支│
│    │      │        │        │年友人│            │（內均含SIM卡各壹張）均 │
│    │      │        │        │。    │            │沒收。                  │
├──┼───┼────┼────┼───┼──────┼────────────┤
│二  │丙○○│98年9月 │臺南火車│李威昇│第二級毒品甲│丙○○轉讓第二級毒品，處│
│    │      │20日11時│站圓環處│      │基安非他命1 │有期徒刑肆月。扣案092732│
│    │      │30分許  │。      │      │包（價值約新│0104號、0000000000號、09│
│    │      │        │        │      │臺幣1000元的│00000000號行動電話各壹支│
│    │      │        │        │      │量）。      │（內均含SIM卡各壹張）均 │
│    │      │        │        │      │            │沒收。                  │
├──┼───┼────┼────┼───┼──────┼────────────┤
│三  │丙○○│98年9月 │臺南市成│李威昇│第二級毒品甲│丙○○轉讓第二級毒品，處│
│    │      │20日23時│功路2號 │      │基安非他命1 │有期徒刑肆月。扣案092732│
│    │      │許      │9樓之26 │      │包（價值約新│0104號、0000000000號、09│
│    │      │        │        │      │臺幣1000元的│00000000號行動電話各壹支│
│    │      │        │        │      │量）。      │（內均含SIM卡各壹張）均 │
│    │      │        │        │      │            │沒收。                  │
├──┼───┼────┼────┼───┼──────┼────────────┤
│四  │丙○○│98年10底│臺南市成│黃瑞晴│第三級毒品愷│丙○○轉讓第三級毒品，處│
│    │      │某日    │功路2號 │      │他命微量。  │有期徒刑貳月。扣案092732│
│    │      │        │8樓之15 │      │            │0104號、0000000000號、09│
│    │      │        │        │      │            │00000000號行動電話各壹支│
│    │      │        │        │      │            │（內均含SIM卡各壹張）均 │
│    │      │        │        │      │            │沒收。                  │
├──┼───┼────┼────┼───┼──────┼────────────┤
│五  │丙○○│98年11月│臺南市成│黃瑞晴│第三級毒品愷│丙○○轉讓第三級毒品，處│
│    │      │20日某時│功路2號 │      │他命微量。  │有期徒刑貳月。扣案092732│
│    │      │許      │8樓之15 │      │            │0104號、0000000000號、09│
│    │      │        │        │      │            │00000000號行動電話各壹支│
│    │      │        │        │      │            │（內均含SIM卡各壹張）均 │
│    │      │        │        │      │            │沒收。                  │
├──┼───┼────┼────┼───┼──────┼────────────┤
│六  │丙○○│98年12月│臺南市成│黃瑞晴│第三級毒品愷│丙○○轉讓第三級毒品，處│
│    │      │1日23時 │功路2號 │      │他命微量。  │有期徒刑貳月。扣案092732│
│    │      │許      │8樓之15 │      │            │0104號、0000000000號、09│
│    │      │        │        │      │            │00000000號行動電話各壹支│
│    │      │        │        │      │            │（內均含SIM卡各壹張）均 │
│    │      │        │        │      │            │沒收。                  │
├──┼───┼────┼────┼───┼──────┼────────────┤
│七  │乙○○│98年10月│臺南市成│甲○○│第三級毒品愷│乙○○轉讓第三級毒品，共│
│    │      │起至98年│功路2號 │      │他命微量。（│貳拾伍罪，各處有期徒刑參│
│    │      │12月2日 │8樓之15 │      │每次約0.2 公│月。扣案0000000000號行動│
│    │      │止共25次│        │      │克）        │電話壹支（內含SIM卡壹張 │
│    │      │        │        │      │            │）沒收。                │
└──┴───┴────┴────┴───┴──────┴────────────┘


司法院資訊處製作；財團法人民間司法改革基金會備份。
